臺灣高等法院臺南分院民事裁定
110年度家抗字第13號
抗  告  人  林義榮  
上列抗告人因與相對人林群雄、林炳雄、林媛貞、林曼麗、林彰
泰、林小梅、林美鈴間確認遺產分割證書無效事件，對於中華民
國110年9月10日臺灣臺南地方法院所為裁定（110年度家補字第1
98號），提起抗告，本院裁定如下：
    主  文
抗告駁回。
抗告訴訟費用由抗告人負擔。
    理  由
一、抗告意旨略以：伊對相對人提起確認遺產分割協議證書無效
    之訴訟，主張門牌號碼臺南市○○區○○街○段000號180.90平方
    公尺未保存登記房屋（下稱系爭房屋）所有權全部歸林異草
    取得之約定無效（下稱系爭訴訟），本件訴訟標的價額之核
    定，應依系爭房屋基地約40坪，以土地公告現值每平方公尺
    新臺幣（下同）1萬6,580元計算，計為219萬2,396元，加計
    不當得利10萬元，系爭房屋課稅總值3萬2,300元約3分之1，
    合計230萬3,096元。原裁定以系爭房屋課稅現值3萬2,300元
    核定本件訴訟標的價額，自有違誤。爰依法提起抗告，聲明
    廢棄原裁定，並核定本件訴訟標的價額為230萬3,096元等語
    。
二、按訴訟標的之價額，由法院核定。核定訴訟標的之價額，以
    起訴時之交易價額為準；無交易價額者，以原告就訴訟標的
    所有之利益為準，民事訴訟法第77條之1第1項、第2項定有
    明文。上開規定，依家事事件法第51條規定，於家事訴訟事
    件準用之。
三、經查，抗告人對相對人提起系爭訴訟，業據本院調卷查明無
    訛。經核抗告人所提本件訴訟係屬財產權涉訟，其訴訟標的
    價額，自應以抗告人如獲勝訴判決所得受之客觀上利益定之
    ，則抗告人就系爭訴訟聲明之客觀所受利益，乃公同共有人
    為全體共有人之利益請求回復共有物，自應以回復共有物之
    全部價額為計算基準，系爭房屋課稅現值，自得作為系爭房
    屋訴訟標的價額核定之參考依據，法院核定之訴訟標的價額
    即為系爭房屋課稅現值3萬2,300元。雖抗告人主張本件訴訟
    應屬訴訟標的之價額應依其坐落基地以公告現值計算為219
    萬2,396元，加計不當得利10萬元，房屋課稅總值約3分之1
    ，合計230萬3,096元乙節，然本件訴訟標的價額核定，應以
    「起訴時」之交易價額為準，並非以抗告人事後追加或變更
    之請求為據，是抗告人前開主張，並無可取。
四、綜上所述，原裁定核定本件訴訟標的價額為3萬2,300元，自
    無違誤。抗告意旨指摘原裁定核定訴訟標的價額部分不當，
    求為廢棄，並核定本件訴訟標的價額為230萬3,096元，為無
    理由，應予駁回。　　
五、據上論結，本件抗告為無理由，爰裁定如主文。　
中　　華　　民　　國　　110 　年　　11　　月　　19　　日
                    家事法庭    審判長法  官  吳森豐

                                      法  官  孫玉文

                                      法  官  郭貞秀
上為正本係照原本作成。
本裁定除以適用法規顯有錯誤為理由外，不得再抗告。如提再抗
告，應於收受送達後十日內向本院提出再抗告狀（須附繕本），
並繳納再抗告費新臺幣一千元。
提起再抗告應委任律師或具有律師資格之人之委任狀；委任有律
師資格者，另應附具律師資格證書及釋明委任人與受任人有民事
訴訟法第466條之1第1項但書或第2項所定關係之釋明文書影本。
中　　華　　民　　國　　110 　年　　11　　月　　19　　日

                                      書記官  蘇玟心

【附註】
民事訴訟法第495條之1第2項準用同法第466條之1第1、2項規定
：
⑴對於第二審判決上訴，上訴人應委任律師為訴訟代理人。但上
  訴人或其法定代理人具有律師資格者，不在此限。
⑵上訴人之配偶、三親等內之血親、二親等內之姻親，或上訴人
  為法人、中央或地方機關時，其所屬專任人員具有律師資格並
  經法院認為適當者，亦得為第三審訴訟代理人。
民事訴訟法第466條之2第1項：
上訴人無資力委任訴訟代理人者，得依訴訟救助之規定，聲請第
三審法院為之選任律師為其訴訟代理人。